# 求助陈版主关于类似于股份支付的一个处理

提问人：蚂蚁嘛嘛嘛 时间：2019-11-13 21:19:30
1 、主体及人员关系描述：B公司是A 公司的控股子公司，C合伙企业是B公司的员工持股平台，张三是 B 公司的高管。
2 、事项描述：B 公司为了保留张三，答应其可以通过员工持股平台按市场价增资B 公司 100 万元，A 公司与张三签订代缴出资款协议，无需张三偿还，前提条件是张三需服务满 4 年，每年解锁 25% 股权，如果未满 4 年离职，则 A公司有权以 1 元的价格回购所有股权。
目前我有个理解：就是虽然是按照市场价出资，但是实质上是母公司赠予子公司员工一部分股权，按照 0 元价格购买，也可认为是现金结算的股份支付，但是有个问题是，无股权转让过程，而是有条件赠送资金去出资；请问这属于股份支付么？具体在 A公司层面和B公司层面应该如何进行账务处理？

回答人：chenyiwei
这种情况，张三作为激励对象从该持股计划中所获得的收益是来源于母公司代缴且有条件豁免归还义务的出资款，而不是来源于其入股价格与授予日股份公允价值之间的差异。因此，这种情况对 B 而言不是股份支付，而是一项母公司代子公司承担职工薪酬的安排，属于《企业会计准则第 9 号——职工薪酬》的规范范围。
应当将母公司代缴的出资款分别在各批次的解锁期限内摊销，确认为各年度的管理费用和资本公积。最终对 B 公司报表的影响和权益结算的股份支付相同，但概念上是不同的。

提问人：蚂蚁嘛嘛嘛 时间：2019-11-14 20:33:58
谢谢陈老师的解释，豁然开朗的感觉。
后续的时候，这名高管在工作 3 年的时候离职了，A 公司按照 1 元的价格有权收回张三持有的股权。此时 B 公司 3 年共计确认了 75 万的管理费用和资本公积，在张三离职的时候，是否需要冲回前三年确认的管理费用和资本公积，还是无需进行任何账务处理。

回答人：chenyiwei
因为这属于职工薪酬，所以是可以冲回的。